【裁判字號】    97,易,575
【裁判日期】    971023
【裁判案由】    竊盜
【裁判全文】
臺灣屏東地方法院刑事判決               97年度易字第575號
公  訴  人  臺灣屏東地方法院檢察署檢察官
被      告  乙○○
                      號
上列被告因竊盜案件，經檢察官提起公訴（97年度偵字第951 號
），被告於準備程序期日就被訴事實為有罪之陳述，本院合議庭
裁定由受命法官獨任進行簡式審判程序，判決如下：
    主  文
乙○○共同竊盜，處拘役肆拾日，如易科罰金，以新臺幣壹仟元
折算壹日；又共同竊盜，處拘役肆拾日，如易科罰金，以新臺幣
壹仟元折算壹日。應執行拘役柒拾日，如易科罰金，以新臺幣壹
仟元折算壹日。緩刑貳年，並書立悔過書壹份。
    事  實
一、甲○○（經本院通緝中）於民國96年12月23日上午9 時15分
    許，駕駛不知情之陳柔蓁（即甲○○之妻）所有、車牌號碼
    WG-8527 號之自小客車搭載乙○○，行經吳金泉所經營位在
    屏東縣枋寮鄉○○村○○路○ 段102 之3 號之「金泉輪胎行
    」，甲○○及乙○○見當時無人在場，有機可趁，共同基於
    意圖為自己不法所有之犯意聯絡，徒手竊取吳金泉所有，置
    於該輪胎行門外之鐵板3 塊、輪殼2 個及煞車鼓1 個，又接
    續於同日上午10時30分許，再至該處，以同樣方式竊取吳金
    泉所有之鋼骨1 支，得手後離開現場，將上開竊得之物品持
    往屏東縣林邊鄉某資源回收場變賣，得款新臺幣（下同）2,
    300 元，變賣所得2 人朋分花用殆盡。甲○○與乙○○復食
    髓知味，於97年1 月12日中午12時許，由甲○○駕駛上開自
    小客車搭載乙○○，行經李朝祥位在屏東縣潮州鎮○○里○
    ○路122 之1 號住處，見無人在場，有機可趁，又共同基於
    意圖為自己不法所有之犯意聯絡，徒手竊取李朝祥所有，置
    於該處門外之H 型鋼3 支，得手後離開現場，持往屏東縣潮
    州鎮○○里○○路602 號、不知情蘇國忠所任職之「冠橫資
    源回收場」變賣，得款3,042 元，變賣所得2 人朋分花用殆
    盡。嗣因吳金泉所經營「金泉輪胎行」有裝設監視錄影設備
    及李朝祥之女李技蓉記下上開自小客車車牌號碼，經警循線
    查獲，而知上情。
二、案經吳金泉、李朝祥訴由屏東縣政府警察局潮州分局報請臺
    灣屏東地方法院檢察署檢察官偵查起訴。
    理  由
一、按除被告所犯為死刑、無期徒刑、最輕本刑為3 年以上有期
    徒刑之罪或高等法院管轄第一審案件者外，於法院行準備程
    序進行中，被告先就被訴事實為有罪之陳述時，審判長得告
    知被告簡式審判程序之旨，並聽取當事人、代理人、辯護人
    及輔佐人之意見後，裁定進行簡式審判程序，刑事訴訟法第
    273 條之1 第1 項定有明文，本件被告所為係犯死刑、無期
    徒刑、最輕本刑為3 年以上有期徒刑以外之罪，其於準備程
    序中就被訴事實為有罪之陳述，經法官告知簡式審判程序之
    旨，並聽取公訴人、被告之意見後，本院合議庭乃裁定由受
    命法官獨任進行簡式審判程序，合先敘明。又簡式審判程序
    之證據調查，不受刑事訴訟法第159 條第1 項、第161 條之
    2 、第161 條之3 、第163 條之1 及第164 條至第170 條規
    定之限制，刑事訴訟法第273 條之2 亦定有明文，故本件審
    理依該規定，亦排除嚴格證據調查，併予敘明。
二、上揭事實，業據被告乙○○於警詢及本院審理時坦承不諱（
    見潮警刑字第0970001729號卷第8 頁至第11頁、本院卷第44
    頁背面、第49頁背面至第52頁），核與共犯甲○○警詢時之
    陳述（見上開警卷第4 頁至第7 頁）、證人吳金泉、李朝祥
    、李技蓉及蘇國忠於警訊時之證述（見上開警卷第1 頁、第
    2 頁至第3 頁、第12頁至第13頁、第14頁至第16頁）相符。
    復有屏東縣警察局潮洲分局扣押筆錄1 份（見上開警卷第17
    頁至第18頁）、扣押物品目錄表1 紙（見上開警卷第19頁）
    、贓物認領保管單（見上開警卷第20頁）、金泉輪胎行監視
    錄影擷取照片10張（見上開警卷第21頁至第23頁、第25頁至
    第26頁）、「冠橫資源回收場」現場照片2 張（見上開警卷
    第27頁）、竊盜現場照片2 張（見上開警卷第29頁）、車牌
    號碼WG-8527 號自小客車照片2 張（見上開警卷第28頁）、
    「冠橫資源回收場」收購簽名收據2 紙（見上開警卷第32頁
    ）、車牌號碼WG-8527 號自小客車行車執照影本1 紙及共犯
    甲○○身分證正反面影本各1 紙（見內警刑字第0970001377
    號卷第18頁）存卷可參。是被告自白核與事實相符，堪以採
    信。本件事證明確，被告犯行，洵堪認定，自應依法論科。
三、核被告乙○○所為，係犯刑法第320 條第1 項之竊盜罪。被
    告與共犯甲○○間，有犯意聯絡與行為分擔，為共同正犯。
    被告於96年12月23日，雖先後2 次至吳金泉所經營之「金泉
    輪胎行」竊取財物，然被告主觀上應係出於單一竊盜意思決
    定，且係在同地且密切接近之時間內持續實施，侵害同一法
    益，在時空上有緊密關係，應認其前後2 次竊盜行為難以強
    行分開，應包括於一行為予以評價，為接續犯，應論以一罪
    。被告於96年12月23日及97年1 月12日分別竊取吳金泉及李
    朝祥之財物，就被告所犯前後2 次犯行，犯意個別、行為互
    殊，應予分論併罰。爰審酌被告無不良前科，素行尚佳，有
    臺灣高等法院被告前案紀錄表1 份在卷可按，被告正值青年
    ，不思以正當途徑賺取所需，竟貪圖私慾，伺機隨意竊取他
    人財物，欠缺對他人財產權之尊重，所為實有不當，惟念其
    涉世未深、且犯後坦承犯行，態度尚佳等一切情狀，遂依公
    訴人之請分別量處如主文所示之刑，並皆諭知易科罰金之折
    算標準，並合併定其應執行之刑，以資懲儆。又被告未曾受
    有期徒刑以上刑之宣告，有上開前案紀錄表在卷可按，其一
    時失慮，致罹刑章，事後已顯悔悟，歷此偵查、審判科刑教
    訓，當知所警惕，而無再犯之虞，本院綜合各情，認所宣告
    之刑以暫不執行為適當，爰宣告緩刑2 年，另命書立悔過書
    1 份，以啟自新。
據上論斷，應依刑事訴訟法第273 條之1 第1 項、第299 條第1
項前段，刑法第28條、第320 條第1 項、第51條第6 款、第41條
第1 項前段、第74條第1 項第1 款、第2 項第2 款，刑法施行法
第1 條之1，判決如主文。
本案經檢察官李侑姿到庭執行職務
中    華    民    國    97    年    10    月    23    日
                  刑事第五庭    法  官  程士傑
以上正本證明與原本無異。
如不服本判決應於收受本判決送達後10日內向本院提出上訴書狀
，其未敘述上訴理由者，應於上訴期間屆滿後20日內向本院補提
理由書狀（均須按他造當事人之人數附繕本）「切勿逕送上級法
院」
中    華    民    國    97    年    10    月    23    日
                                書記官  孫秀桃
附錄論罪科刑法條：
刑法第320條第1項
意圖為自己或第三人不法之所有，而竊取他人之動產者，為竊盜
罪，處 5 年以下有期徒刑、拘役或 5 百元以下罰金。


司法院資訊處製作；財團法人民間司法改革基金會備份。
